【裁判字號】    99,易,522
【裁判日期】    990819
【裁判案由】    竊盜
【裁判全文】
臺灣彰化地方法院刑事判決               99年度易字第522號
公  訴  人  臺灣彰化地方法院檢察署檢察官
被      告  戊○○
上列被告因竊盜案件，經檢察官提起公訴（九十九年度偵字第四
六九二、四九○二、四九四七號），本院判決如下：
    主  文
戊○○竊盜，累犯，處有期徒刑肆月；又竊盜，累犯，處有期徒
刑肆月；又共同攜帶兇器竊盜，累犯，處有期徒刑捌月；又共同
攜帶兇器竊盜，未遂，累犯，處有期徒刑伍月。應執行有期徒刑
壹年貳月。
    事  實
一、戊○○前因施用第一級毒品案件，經本院以九十四年度訴字
    第一○四五號判處有期徒刑一年，嗣經上訴，再由臺灣高等
    法院臺中分院以九十四年度上訴字第一九四二號駁回上訴而
    確定，因施用第二級毒品案件，經本院以九十四年度易字第
    九五四號判處有期徒刑六月，嗣經上訴，再由臺灣高等法院
    臺中分院以九十四年度上易字第一三八五號駁回上訴而確定
    ，上開二案再經臺灣高等法院臺中分院以九十五年度聲字第
    六七一號裁定合併定其應執行之刑為有期徒刑一年四月確定
    ；又因竊盜案件，經臺灣高等法院臺中分院以九十五年度上
    易字第三九號判處有期徒刑一年八月確定，因施用第一級毒
    品案件，經本院以九十五年度訴字第四二三號判處有期徒刑
    一年二月確定，上開二案再經臺灣高等法院臺中分院以九十
    五年度聲字第一五五六號裁定合併定其應執行之刑為有期徒
    刑二年八月確定，後經臺灣高等法院臺中分院以九十六年度
    聲減字第三七七○號裁定將本院九十五年度訴字第四二三號
    施用第一級毒品案件減為有期徒刑七月確定，再由臺灣高等
    法院臺中分院以九十七年度聲字第一一五六號裁定合併定其
    應執行之刑為有期徒刑二年一月確定；上開案件嗣經送監接
    續執行，甫於民國九十八年七月五日因縮刑期滿而執行完畢
    。詎戊○○仍不知悔改，竟基於意圖為自己不法所有之竊盜
    犯意，先後為下列竊盜行為：
  (一)於九十九年四月二十四日中午十二時十五分許，騎乘車牌號
    碼Ｊ七Ｌ－三三五號重型機車，前往彰化縣永靖鄉○○村○○路與福壽巷旁之農地，徒手竊取乙○○所有之抽水馬達一
    具（價值約新臺幣【下同】四千元），得手後，隨即騎乘上
    開重型機車載運竊得物品逃離現場，並以三百元之價格出售
    予不詳之流動資源回收商，所得款項已花用殆盡。
  (二)於九十九年四月三十日上午八時三十分（起訴書誤載為九十
    九年四月二十九日八時三十五分）許，騎乘上開重型機車，
    前往彰化縣田尾鄉○○村○○路一一三號旁之農地，徒手竊
    取甲○○所有之抽水馬達一具，得手後，隨即騎乘上開重型
    機車載運竊得物品逃離現場，並以一百元之價格出售予不詳
    之流動資源回收商，所得款項已花用殆盡。
  (三)於九十九年五月一日下午四時五十分許，與具有竊盜犯意聯
    絡之真實姓名年籍不詳、綽號「阿元」之成年男子，駕駛車
    牌號碼五五九六－ＧＣ號自用小客車，共同前往彰化縣田尾
    鄉○里村○○段一一三○地號農地，由戊○○負責把風、接
    應，推由綽號「阿元」之成年男子持綽號「阿元」之成年男
    子所有、客觀上對人之生命、身體、安全構成威脅而足供作
    兇器使用之剪刀、螺絲起子各一支（均已丟棄，未扣案），
    先以螺絲起子鬆開裝設在該農地上之抽水馬達螺絲，再持剪
    刀剪斷該抽水馬達電源線，共同竊取丙○○所有之抽水馬達
    一具（價值約一萬元），得手後，隨即駕駛上開自用小客車
    載運竊得物品逃離現場，並以一百元之價格出售予不詳之流
    動資源回收商，所得款項已朋分花用殆盡。
  (四)於九十九年五月一日下午四時五十五分許，與具有竊盜犯意
    聯絡之綽號「阿元」之成年男子，駕駛上開自用小客車，前
    往彰化縣田尾鄉○里村○○段一一三一地號農地，由綽號「
    阿元」之成年男子負責把風、接應，推由戊○○持綽號「阿
    元」之成年男子所有、客觀上對人之生命、身體、安全構成
    威脅而足供作兇器使用之剪刀、螺絲起子各一支（均已丟棄
    ，未扣案），著手竊取丁○○所有之抽水馬達（價值約五千
    元），於尚未得手之際，即為丙○○發現，戊○○及綽號「
    阿元」之成年男子見狀，隨即駕駛上開自用小客車逃離現場
    ，始未能得逞。
  (五)嗣經警調閱路口監視器錄影畫面而循線查悉上情。
二、案經甲○○訴由彰化縣警察局員林分局、北斗分局報告臺灣
    彰化地方法院檢察署檢察官偵查起訴。
    理  由
一、按被告以外之人於審判外之言詞或書面陳述，除法律有規定
    者外，不得作為證據。被告以外之人於審判外之陳述，雖不
    符前四條之規定，而經當事人於審判程序同意作為證據，法
    院審酌該言詞陳述或書面陳述作成時之情況，認為適當者，
    亦得為證據。當事人、代理人或辯護人於法院調查證據時，
    知有第一百五十九條第一項不得為證據之情形，而未於言詞
    辯論終結前聲明異議者，視為有前項之同意。刑事訴訟法第
    一百五十九條第一項、第一百五十九條之五分別定有明文。
    經查，證人即告訴人甲○○、證人即被害人乙○○、丙○○
    、丁○○於警詢時之證述，雖屬被告以外之人於審判外之言
    詞陳述，為傳聞證據，然經本院於審理時當庭直接提示而為
    合法之調查，被告未於言詞辯論終結前聲明異議，本院復審
    酌該等言詞陳述係由證人出於自由意識而陳述，並無非法取
    證之情況，依刑事訴訟法第一百五十九條之五之規定，認上
    開證人於警詢時之證述，應得採為認定本件犯罪事實所憑之
    證據。
二、上開事實，迭經被告戊○○於警詢、偵訊、本院審理時，坦
    承不諱，核與證人甲○○、乙○○、丙○○、丁○○於警詢
    時，證述之情節相符，復有承辦員警職務報告一紙、車籍查
    詢基本資料詳細畫面二紙、現場照片及監視器錄影畫面翻拍
    照片十六幀在卷可稽，足徵被告之自白確與事實相符。本件
    事證明確，被告竊盜之犯行，均堪認定。
三、按刑法第三百二十一條第一項第三款之攜帶兇器竊盜罪，係
    以行為人攜帶兇器竊盜為其加重條件，此所謂兇器，其種類
    並無限制，凡客觀上足以對人之生命、身體、安全構成威脅
    ，具有危險性之兇器均屬之，且祇須行竊時攜帶此種具有危
    險性之兇器為已足，並不以攜帶之初有行兇之意圖為必要（
    最高法院七十九年臺上字第五二五三號判例意旨可資參照）
    。本件被告持以犯事實欄一(三)、(四)所示竊盜案件所用之剪刀
    、螺絲起子各一支，雖未扣案，然既均為金屬材質，且得以
    剪斷電線，可見質地堅硬，客觀上自均足以對他人之生命、
    身體、安全構成威脅，具有危險性，均為刑法第三百二十一
    條第一項第三款所稱之兇器無疑。核被告所為，關於事實欄
    一(一)、(二)所示部分，均係犯刑法第三百二十條第一項之竊盜
    罪；關於事實欄一(三)、(四)所示部分，均係犯刑法第三百二十
    一條第一項第三款之攜帶兇器竊盜罪。又被告與綽號「阿元
    」之成年男子間，就事實欄一(三)、(四)所示攜帶兇器竊盜犯行
    ，分別有犯意聯絡與行為分擔，均為共同正犯。被告所為四
    次竊盜犯行，係犯意各別、行為互殊，應予分論併罰。又被
    告就如事實欄一(四)所示犯行，已著手於竊盜行為之實行而未
    遂，為未遂犯，應依刑法第二十五條第二項規定，按既遂犯
    之刑減輕之。末查，被告前因施用第一級毒品案件，經本院
    以九十四年度訴字第一○四五號判處有期徒刑一年，嗣經上
    訴，再由臺灣高等法院臺中分院以九十四年度上訴字第一九
    四二號駁回上訴而確定，因施用第二級毒品案件，經本院以
    九十四年度易字第九五四號判處有期徒刑六月，嗣經上訴，
    再由臺灣高等法院臺中分院以九十四年度上易字第一三八五
    號駁回上訴而確定，上開二案再經臺灣高等法院臺中分院以
    九十五年度聲字第六七一號裁定合併定其應執行之刑為有期
    徒刑一年四月確定；又因竊盜案件，經臺灣高等法院臺中分
    院以九十五年度上易字第三九號判處有期徒刑一年八月確定
    ，因施用第一級毒品案件，經本院以九十五年度訴字第四二
    三號判處有期徒刑一年二月確定，上開二案再經臺灣高等法
    院臺中分院以九十五年度聲字第一五五六號裁定合併定其應
    執行之刑為有期徒刑二年八月確定，後經臺灣高等法院臺中
    分院以九十六年度聲減字第三七七○號裁定將本院九十五年
    度訴字第四二三號施用第一級毒品案件減為有期徒刑七月確
    定，再由臺灣高等法院臺中分院以九十七年度聲字第一一五
    六號裁定合併定其應執行之刑為有期徒刑二年一月確定；上
    開案件嗣經送監接續執行，甫於九十八年七月五日因縮刑期
    滿而執行完畢，此有臺灣彰化地方法院檢察署刑案資料查註
    紀錄表及臺灣高等法院被告前案紀錄表各一份在卷可稽，其
    於受有期徒刑執行完畢後，五年以內故意再犯本件有期徒刑
    以上之四罪，均為累犯，應依刑法第四十七條第一項規定，
    各加重其刑。爰審酌被告正值青壯之年，不思循正當途徑獲
    取所需，僅因缺錢花用，即任意竊取他人財物，嚴重侵害他
    人財產法益，然考量其犯罪手段尚屬平和，及其犯罪之動機
    、目的、生活狀況、智識程度、竊得物品價值、所生危害，
    暨犯罪後坦承犯行，態度尚屬良好等一切情狀，分別量處如
    主文所示之刑，並定其應執行之刑。至於共同正犯綽號「阿
    元」之成年男子所有、供其等犯事實欄一(三)、(四)所示竊盜案
    件所用之剪刀、螺絲起子各一支，既均未扣案，且業遭被告
    及綽號「阿元」之成年男子於竊盜後，隨手丟棄，此經被告
    陳明在卷（本院卷第七二頁），復查無其他積極證據足以證
    明現尚存在，為避免日後執行之困難，爰不予宣告沒收，附
    此敘明。
據上論斷，應依刑事訴訟法第二百九十九條第一項前段，刑法第
二十八條、第三百二十條第一項、第三百二十一條第一項第三款
、第二項、第二十五條第二項、第四十七條第一項、第五十一條
第五款，刑法施行法第一條之一，判決如主文。
本案經檢察官林子翔到庭執行職務。
中    華    民    國    99    年    8     月    19    日
                  刑事第六庭          法  官  鄭舜元
以上正本證明與原本無異。
如不服本判決應於收受判決後10日內向本院提出上訴書狀，並
應敘述具體理由。其未敘述上訴理由者，應於上訴期間屆滿後
20日內向本院補提理由書 (均須按他造當事人之人數附繕本)「
切勿逕送上級法院」。
告訴人或被害人對於判決如有不服具備理由請求檢察官上訴者，
其上訴期間之計算係以檢察官收受判決正本之日期為準。
中    華    民    國    99    年    8     月    19    日
                                      書記官  陳秀香
附錄：論罪科刑法條
中華民國刑法第320條
意圖為自己或第三人不法之所有，而竊取他人之動產者，為竊盜
罪，處5年以下有期徒刑、拘役或5百元以下罰金。
意圖為自己或第三人不法之利益，而竊佔他人之不動產者，依前
項之規定處斷。
前二項之未遂犯罰之。
中華民國刑法第321條
犯竊盜罪而有左列情形之一者，處6月以上、5年以下有期徒刑：
一、於夜間侵入住宅或有人居住之建築物、船艦或隱匿其內而犯
    之者。
二、毀越門扇、牆垣或其他安全設備而犯之者。
三、攜帶兇器而犯之者。
四、結夥三人以上而犯之者。
五、乘火災、水災或其他災害之際而犯之者。
六、在車站或埠頭而犯之者。
前項之未遂犯罰之。

司法院資訊處製作；財團法人民間司法改革基金會備份。
